臺灣桃園地方法院刑事判決　　　　　　　　　　　　　九十三年度訴字第六六三號
　　公　訴　人　臺灣桃園地方法院檢察署檢察官
　　被　　　告　甲○○　四十三.
　　　　　　　　（另案於臺灣臺北看守所羈押中）
右列被告因違反毒品危害防制條例案件，經檢察官聲請簡易判決處刑（臺灣桃園地方
法院檢察署九十三年度毒偵字第二五八○號）及移送併案審理（臺灣士林地方法院檢
察署九十三年度毒偵字第六六三號），本院認為不宜以簡易判決處刑，改依通常程序
審理，嗣經裁定改依簡式審判程序，本院判決如左：
    主  文
甲○○連續施用第一級毒品，累犯，處有期徒刑捌月。
扣案第一級毒品海洛因壹包（驗餘淨重零點參伍公克）沒收銷燬之；裝盛海洛因塑膠
袋壹個，沒收。
    事  實
一、甲○○前曾於民國八十四年間因犯肅清煙毒條例等案件，經臺灣臺北地方法院判
    處有期徒刑四年二月確定，入監執行後於八十八年十一月十五日假釋，嗣假釋遭
    撤銷再入監服刑，並於九十二年三月九日縮短刑期期滿後執行完畢出監。又於八
    十八年間因施用毒品案件，經本院依聲請於八十八年十二月十一日，以八十八年
    度毒聲字第七五二九號裁定送觀察、勒戒後，認有繼續施用毒品之傾向，再經本
    院於八十八年十二月二十八日依聲請以八十八年度毒聲字第七八七三號裁定令入
    戒治處所施以強制戒治一年，嗣停止戒治交付保護管束，而於八十九年十二月二
    十七日保護管束期滿後，經臺灣桃園地方法院檢察署檢察官於九十年一月十八日
    以九十年度戒偵字第七四號為不起訴處分確定。詎甲○○仍不知悔改，竟基於施
    用第一級毒品海洛因之概括犯意，自九十二年四月間某日起至九十三年五月二十
    日止，在臺北縣新店市○○路四七號住處及桃園縣龜山鄉朋友住處等處，連續非
    法施用第一級毒品海洛因多次。嗣先於九十二年五月十一日為警採尿送驗而查獲
    ；另於九十三年三月十二日十六時三十分許，在臺北市○○區○○路與華陰街口
    為警查獲，並扣得第一級毒品海洛因一包（以塑膠袋裝盛，驗餘淨重○‧三五公
    克），始悉上情。
二、案經桃園縣政府警察局報請臺灣桃園地方法院檢察署檢察官偵查起訴及臺灣士林
    地方法院檢察署檢察官移送併案審理。
    理  由
一、按刑事訴訟法業已修正，並於九十二年二月六日經總統公布，同年九月一日起施
    行。修正後刑事訴訟法增訂第二百七十三條之一規定除被告所犯為死刑、無期徒
    刑、最輕本刑為三年以上有期徒刑之罪、或高等法院管轄第一審案件者外，於審
    判期日前之程序進行中，被告先就被訴事實為有罪之陳述時，審判長得告知被告
    簡式審判程序之旨，並聽取當事人、代理人、辯護人及輔佐人之意見後，裁定進
    行簡式審判程序。經查，本件被告甲○○被訴毒品危害防制條例乙案，非前開不
    得進行簡式審判程序之案件，經被告於本院行準備程序時就訴事實為有罪之陳述
    ，且經法官告知被告簡式審判程序之旨，聽取被告及檢察官之意見後，爰依右開
    刑事訴訟法第二百七十三條之一之規定，裁定改依簡式審判程序審判之，合先敘
    明。
二、右揭犯罪事實，業據被告甲○○於本院行準備程序時坦承不諱，而被告先後為警
    查獲時所採尿液經送檢驗結果呈嗎啡陽性反應，有昭信科技顧問股份有限公司濫
    用藥物陽性檢體檢驗報告及臺灣尖端先進生技醫藥股份有限公司濫用藥物檢驗報
    告各一份在卷可稽。另扣案白粉一包經送鑑驗結果確含有海洛因成分，此有法務
    部調查局鑑定通知書一份存卷可憑，足徵被告前開施用毒品之自白與事實相符，
    堪予採信。按施用毒品案件而曾觀察、勒戒或強制戒治執行完畢釋放後，五年以
    內再犯毒品危害防制條例第十條之施用毒品罪行者，即應依法追訴進入刑事訴訟
    程序審理，此觀毒品危害防制條例第二十三條第二項規定甚明。經查被告前有如
    事實欄所述之施用毒品犯行，有臺灣高等法院被告全國前案紀錄表、全國施用毒
    品案件紀錄表及臺灣桃園地方法院檢察署檢察官九十年度戒偵字第七四號不起訴
    處分書等在卷可憑，是被告係於曾受強制戒治執行完畢釋放後，五年內再犯毒品
    危害防制條例第十條之罪，自應依法論科。綜上所述，本件事證明確，被告犯行
    洵堪認定。
三、按海洛因係毒品危害防制條例第二條第二項第一款所規範之第一級毒品，被告予
    以施用，係犯同條例第十條第一項之施用第一級毒品罪。其施用第一級毒品海洛
    因前持有第一級毒品之低度行為，為施用之高度行為所吸收，不另論罪。被告先
    後多次施用第一級毒品海洛因之犯行，時間緊接，所犯構成要件相同之罪名，顯
    係基於概括犯意為之，應依刑法第五十六條連續犯之規定，以一罪論，並加重其
    刑。臺灣士林地方法院檢察署於九十三年六月十四日以士檢寒九十三毒偵六六三
    第一六五七九號函移送併案審理該署九十三年度毒偵字第六六三號被告所涉毒品
    案件，雖未經提起公訴，惟與前揭起訴部分具有連續犯之裁判上一罪關係，為起
    訴效力所及，本院自應併予審理論究，附此敘明。又查被告有事實欄所載之犯罪
    科刑及執行情形，此有臺灣高等法院被告全國前案紀錄表存卷可按，其受有期徒
    刑之執行完畢後五年以內再犯本件有期徒刑以上之罪，係屬累犯，應依法加重其
    刑。爰審酌被告前有毒品前科，竟仍不知悔改，陷於毒癮而難以自拔，戕害己身
    、施用毒品之次數，及其犯罪之動機、手段、惟於本件犯罪後尚能坦承犯行，態
    度良好等一切情狀，量處如主文所示之刑。扣案海洛因一包（驗餘淨重○點三五
    公克）為第一級毒品，應依毒品危害防制條例第十八條第一項前段之規定宣告沒
    收銷燬之。另被告被查獲第一級毒品時，係以塑膠袋裝盛毒品（見九十三年度毒
    偵字第六六三號偵查卷第三○頁照片所示），該塑膠袋一個係供犯罪所用之物，
    且屬被告所有，已據被告供明在卷，應依刑法第三十八條第一項第二款規定宣告
    沒收。
據上論斷，應依刑事訴訟法第二百七十三條之一第一項、第二百九十九條第一項前段
，毒品危害防制條例第十條第一項、第十八條第一項前段，刑法第十一條、第五十六
條、第四十七條、第三十八條第一項第二款，判決如主文。
本案經檢察官陳志全到庭執行職務。
中      華      民      國    九十三    年      八      月    三十一    日
                              臺灣桃園地方法院刑事第七庭
                                  法  官  賴淑美
右正本證明與原本無異。
如不服本判決，應於判決送達後十日內向本院提出上訴狀 (應附繕本)，上訴於臺灣
高等法院。
                                  書記官  陳育君
中      華      民      國    九十三    年      八      月    三十一    日
附錄本件論罪科刑法條
毒品危害防制條例第十條第一項
施用第一級毒品者，處六月以上五年以下有期徒刑。
